ja: 防護服のデザイン: カバーオール; カプセル型; 白衣; その他
en: Hazmat suit design: Coverall; Encapsulated; Lab coat; Other
nl: Gaspakontwerp: Overall; Ingekapseld; Labjas; Andere
ko: 방호복 디자인: 커버올; 캡슐화; 실험 가운; 기타
th: การออกแบบชุดป้องกันวัตถุอันตราย: Coverall; คลุมทั้งร่างกาย; เสื้อคลุมห้องปฏิบัติการ; อื่นๆ
lt-LT: Darbo su kenksmingomis medžiagomis kostiumo tipas: Kombinezonas; Pirmojo tipo; Laboratorinis chalatas; Kita
el: Σχέδιο στολής Hazmat: Φόρμα; Ενθυλακωμένη; Ρόμπα εργαστηρίου; Άλλο
zh-TW: 防護服設計: 連身服; 封裝; 實驗工作服; 其他
pt-BR: Formato do traje antiperigo: Macacão protetor; Encapsulado; Bata de laboratório; Outro
sk-SK: Dizajn odevu pri manipulácii s nebezpečnými látkami: Kombinéza; Uzavretý; Laboratórny plášť; Iné
nb: Hazmat-draktdesign: Kjeledress; Innkapslet; Labfrakk; Annet
es: Diseño de traje contra materiales peligrosos: Mono de trabajo; Encapsulado; Bata de laboratorio; Otros
sv: Hazmat-dräktdesign: Overall; Inkapslad; Labbrock; Övrigt
de: Schutzanzugdesign: Coverall; Gekapselt; Laborkittel; Sonstiges
bg-BG: Дизайн на защитен костюм: Гащеризон; Капсулиран; Лабораторна престилка; Други
pt-PT: Design de fatos de material perigoso: Macacão; Encapsulado; Bata de laboratório; Outro
fr: Design de combinaison pour manipulation de matières dangereuses: Combinaison; Encapsulé; Blouse de laboratoire; Autre
pl: Projekt kombinezonu ochronnego: Ogrodniczki; Kapsułkowane; Fartuch laboratoryjny; Inne
hr-HR: Dizajn kemijskog zaštitnog odijela: Kombinezon; Inkapsulirano; Laboratorijska kuta; Ostalo
vi: Thiết kế quần áo bảo hộ: Áo liền quần; Kín hoàn toàn; Áo khoác phòng thí nghiệm; Khác
da: Hazmat-design: Heldækkende; Indkapslet; Kittel; Andet
fi: Kemikaalisuojapuvun muotoilu: Haalari; Kapseloitu; Laboratoriotakki; Muu
hu: Vegyvédelmi ruha kialakítása: Kezeslábas; Zárt; Laborköpeny; Egyéb
zh-CN: 防护服设计: 连体服; 封装服; 实验工作服; 其他
it: Modello della tuta di protezione chimica: Tuta da lavoro; Incapsulata; Camice da laboratorio; Altro
ru: Тип защитного костюма: Комбинезон; Герметичный; Лабораторный халат; Другой
tr: Tehlikeli Madde Elbisesi Tasarımı: Tulum; Kapsüllenmiş; Laboratuvar önlüğü; Diğer
ro-RO: Design costum protecție materiale periculoase (Hazmat): Salopetă de lucru; Încapsulat; Haină de laborator; Altele
cs: Design ochranného obleku: Kombinéza; Zapouzdřené; Laboratorní plášť; Jiné
sl-SI: Zasnova zaščitne obleke za nevarne snovi: Celotna pokritost; Enkapsulirano; Laboratorijski plašč; Drugo